臺灣高雄地方法院刑事判決　　　　　　　94年度訴字第2728號
公　訴　人　臺灣高雄地方法院檢察署檢察官
被　　　告　甲○○
上列被告因違反毒品危害防制條例案件，經檢察官提起公訴（94
年度毒偵字第5628號），於本院準備程序進行中，就被訴犯罪事
實為有罪之陳述，經本院告知簡式審判程序意旨，並聽取公訴人
及被告之意見後，本院合議庭裁定由受命法官獨任依簡式審判程
序審理，判決如下：
  主  文
甲○○連續施用第一級毒品，累犯，處有期徒刑拾月，扣案之第
一級毒品海洛因壹包（淨重零點壹肆公克，空包裝重零點參貳公
克）沒收銷燬之；注射針筒壹支沒收。
   事  實
一、甲○○前因麻醉藥品管理條例案件，經本院以民國（下同）
    85年度訴字第1462號判決判處應執行有期徒刑5 年8 月確定
    ，於85年9 月17日入監執行，並於88年2 月2 日縮短刑期假
    釋出獄並交付保護管束，於90年9 月29日假釋期滿未經撤銷
    ，以執行完畢論。
二、甲○○前因施用毒品案件，經本院裁定送觀察、勒戒後，因
    認有繼續施用毒品之傾向，再經本院裁定令入戒治處所施以
    強制戒治，而於93年8 月18日入所戒治，其後於94年2 月16
    日戒治期滿釋放，並由臺灣高雄地方法院檢察署檢察官於94
    年2 月17日以94年度戒毒偵字第82號為不起訴處分確定。甲
    ○○猶不知悛悔，其明知海洛因係業經公告列為毒品危害防
    制條例之毒品，不得非法持有、施用，詎仍未戒除施用毒品
    習性，復基於非法施用第一級毒品海洛因之概括犯意，於上
    開強制戒治執行完畢釋放後之5 年內即於94年5 月7 日起至
    94年6 月15日止，每隔1 週，在高雄市○鎮區鎮○路263 巷
    20 號 住處等地，以將海洛因放置針筒注射之方式施用之方
    式施用第一級毒品海洛因多次，於94年6 月16日19時50分許
    ，在上開住處前查獲，並扣得第一級毒品海洛因1 小包（淨
    重0點14 公克，空包裝重0 點32公克）及其所有預備供施用
    毒品之工具注射針筒1 支，而悉上情。
三、案經高雄市政府警察局小港分局移送台灣高雄地方法院檢察
    署檢察署檢察官偵查起訴。
  理  由
壹、程序部分：按除被告所犯為死刑、無期徒刑、最輕本刑為3
    年以上有期徒刑之罪或高等法院管轄第一審案件者外，於法
    院行準備程序進行中，被告先就被訴事實為有罪之陳述時，
    審判長得告知被告簡式審判程序之旨，並聽取當事人、代理
    人、辯護人及輔佐人之意見後，裁定進行簡式審判程序；且
    受命法官行準備程序，與法院或審判長有同一之權限；又簡
    式審判程序之證據調查，不受刑事訴訟法第159 條第1 項、
    第161 條之2 、第161 條之3 、第163 條之1 及第164 條至
    第170 條規定之限制，刑事訴訟法第273 條之1 第1 項、第
    279 條第2 項前段、第273 條之2 分別定有明文。被告甲○
    ○所為係犯死刑、無期徒刑、最輕本刑為3 年以上有期徒刑
    以外之罪，其於準備程序中就被訴事實為有罪之陳述，經法
    官告知簡式審判程序之旨，並聽取公訴人、被告之意見後，
    認為適宜由受命法官獨任進行簡式審判程序，依刑事訴訟法
    第273 條之1 第1 項規定，合議庭裁定由受命法官獨任進行
    審判程序，合先敘明。
貳、實體方面：
一、訊據被告對於右揭犯罪事實坦承不諱，本院復審酌：
  (一)被告前因施用毒品案件，經本院裁定送觀察、勒戒後，因認
    有繼續施用毒品之傾向，再經本院裁定令入戒治處所施以強
    制戒治，而於93年8 月18日入所戒治，其後於94年2 月16日
    戒治期滿釋放，並由臺灣高雄地方法院檢察署檢察官於94年
    2 月17日以94年度戒毒偵字第82號為不起訴處分確定之事實
    ，有本院被告院內索引卡紀錄表、臺灣高等法院被告前案紀
    錄表及臺灣高雄地方法院檢察署刑案資料查註紀錄表各1 份
    在卷可按。是被告於涉本案之前，業曾犯施用毒品案件，並
    於前揭強制戒治執行完畢後釋放甚明。
  (二)次查，經警將自被告採集之尿液送驗結果，呈嗎啡陽性反應
    ，此有高雄市立凱旋醫院94年6 月28日00000000號濫用藥物
    尿液檢驗報告（見偵卷第33頁）1份在卷可稽。又查：
  (1)海洛因施用入人體後水解還原成嗎啡，再循嗎啡之代謝方式
    排出體外，業據行政院衛生署藥物食品檢驗局73藥檢壹字第
    030211號函說明綦詳，且依醫學臨床實驗及根據英國藥學會
    出版Isolation and Indentification of Drugs乙書第293
    頁載明：海洛因經注射入人體後，在體內迅速水解成6Monoa
    cety Imorphine，再緩緩繼續水解成嗎啡，然後再循嗎啡之
    代謝方式排出，同書第431 至432 頁並載有：嗎啡經注射入
    人體後，約百分之50以上於八小時內自尿中排出，至24小時
    排出約百分之90，但48小時後仍有微量可檢出等語。
  (2)再者，前揭尿液檢驗成績書載明係以ＧＣ／ＭＳ（即氣相層
    析質譜儀分析法）方法作為確認檢驗之方式，而該方法之原
    理係檢品經氣化後，通過層析管分離純化，再將純化後之成
    分循序送入質譜儀做個別鑑定。因質譜儀所測定之圖譜，在
    化學上被公認具有指紋特性，故可據以完全判定該檢品係為
    何種化合物。職是，台北榮民總醫院即認為「若以氣相層析
    質譜儀（ＧＣ／ＭＳ）作藥物及其代謝產物之定性及定量分
    析，幾乎不會有偽陽性反應產生」，此經該院83年4 月7 日
    以83北總內字第3059號函釋明確。
  (3)準此而論，被告之尿液經以氣相層析質譜儀分析法檢驗，既
    呈嗎啡陽性反應，顯見被告應有在前揭犯罪時間施用第一級
    毒品海洛因之行為甚明。
  (4)扣案疑似海洛因粉末1 包（淨重0 點14公克），經送往法務
    部調查局檢驗結果，確均係第一級毒品海洛因成分，有法務
    部調查局94年9 月13日調科壹字第220020756 號（本院卷第
    26頁）鑑定通知書1 份在卷可佐，足徵被告上開自白與事實
    相符，自可採為認定事實之證據。
  (三)綜上所述，被告前曾犯施用毒品，且於前揭強制戒治執行完
    畢釋放後，5 年內再犯本件施用第一級毒品海洛因，事證應
    屬明確，其犯行應堪認定。
二、按海洛因係屬毒品危害防制條例第2 條第2 項第1 款所規定
    之第一級毒品，是核被告所為，係犯毒品危害防制條例第10
    條第1 項施用第一級毒品罪。被告持有第一級毒品，復進而
    施用，其持有第一級毒品之低度行為，為施用第一級毒品之
    高度行為所吸收，不另論罪。又被告連續施用第一級毒品之
    犯行，時間緊接、手法相同，觸犯構成要件相同之罪名，顯
    係基於概括犯意為之，為連續犯，依刑法第56條之規定以一
    罪論，並加重其刑。又被告前因麻醉藥品管理條例案件，經
    本院以85年度訴字第1462號判決判處應執行有期徒刑5 年8
    月確定，於85年9 月17日入監執行，並於88年2 月2 日縮短
    刑期假釋出獄並交付保護管束，於90年9 月29日假釋期滿未
    經撤銷，以執行完畢等情，有前揭前科資料在卷足憑，其受
    有期徒刑執行完畢，於5 年以內再犯本件最重本刑為有期徒
    刑以上之罪，為累犯，應依刑法第47條之規定，加重其刑，
    並依法遞加重之。爰審酌被告前因施用毒品案件，經強制戒
    治期滿確定後，仍未戒絕毒品，再犯相同之罪，顯見其戒毒
    意志不堅，惟念其施用毒品乃自戕一己健康，尚未危害他人
    且犯後坦承犯行等一切情狀，量處如主文所示之刑。
三、又扣案之前開白粉屬第一級毒品海洛因，且該包裝袋與其內
    毒品業均已無法析離，應同視為第一級毒品無訛，從而不問
    屬於犯人與否，依本條例第18條第1 項前段規定沒收銷燬之
    ，至於送驗耗費之海洛因部分，既已滅失不存在，自無宣告
    沒收銷燬之必要，附此敘明。另扣案之未使用過之針筒1 支
    ，依被告自承係其預備供施用第一級毒品所用之物，且未檢
    驗出有任何毒品反應（見高雄醫院大學附設中紀念醫院94年
    8 月23日94-2728 號檢驗報告，附於本院卷第20頁），爰依
    刑法第38條第1 項第2 款之規定，宣告沒收。
據上論斷，應依刑事訴訟法第273 條之1 第1項、第299 條第1項
前段，毒品危害防制條例第10條第1 項、第18條第1 項前段，刑
法第11條、第56條、第47條、第38條第1 項第2 款，判決如主文
。
本案檢察官乙○○到庭執行職務。
中　　華　　民　　國　　94　　年　　9 　　月　　30　　日
                  刑事第七庭  法  官  張茹棻
以上正本證明與原本無異。
如不服本判決，應於判決送達後10日內，向本院提出上訴狀。
中　　華　　民　　國　　94　　年　　9 　　月　　30　　日
                              書記官  陳惠玲
附錄本案判決論罪科刑法條：
毒品危害防制條例第10條：
施用第一級毒品者，處6月以上5年以下有期徒刑。
施用第二級毒品者，處3年以下有期徒刑。
